【裁判字號】    94,抗,97
【裁判日期】    950110
【裁判案由】    假扣押
【裁判全文】
臺灣高等法院花蓮分院民事裁定  94年度抗字第97號
再  抗告人    丙○○
送達代收人    甲○○
相  對  人    台東縣台東地區農會
法定代理人    乙○○
上列再抗告人因與相對人假扣押事件，對於中華民國94年12月07
日本院所為裁定，提起再抗告，茲裁定如下：
    主  文
再抗告駁回。
再抗告訴訟費用由再抗告人負擔。
    理  由
一、按對於抗告法院之裁定再為抗告，僅得以其適用法規顯有錯
    誤為理由，並經原法院之許可者為限。前項許可，以原裁定
    所涉及之法律見解具有原則上之重要性者為限，民事訴訟法
    第486條第4項、第 5項分別定有明文。又所謂適用法規顯有
    錯誤，係指確定裁判違背法規或現存判例解釋者，或抗告法
    院所為之裁定，就其取捨證據自行確定之事實，適用法規所
    持法律上判斷顯有錯誤而言。至抗告法院認定事實錯誤，或
    就當事人提出之事實或證據疏於調查或漏未斟酌，僅生調查
    證據是否妥適或裁定不備理由之問題，均與適用法規顯有錯
    誤有間（最高法院63年台上字第880號及同院71年台再字第
    210判例意旨參照）。且所謂原則上之重要性，係指該再抗
    告事件所涉及之法律問題，意義重大而有加以闡釋之必要者
    而言。
二、經查，本件再抗告人不服臺灣台東地方法院94年度裁全字第
    764 號裁定，提起抗告，經本院以抗告無理由予以駁回，茲
    復對本院該裁定提起再抗告。再抗告意旨略以：相對人之假
    扣押聲請狀未載明年月日、簽名及蓋章，且本院於裁定前未
    使再抗告人有陳述意見之機會云云。然查相對人於本件假扣
    押聲請狀，已清楚載明94年09月30日並蓋有印章，此有假扣
    押聲請狀附於原審卷可稽，且本院駁回抗告裁定已充分斟酌
    再抗告人之抗告意旨，並於裁定內敘明不採之理由，並無違
    背民事訴訟法第528條第2項規定。（見該裁定理由第二段所
    示）。此外，再抗告人亦未具體指摘本院原裁定有何適用法
    規顯有錯誤，或所涉及之法律上見解具有原則上之重要性，
    揆諸首揭說明，本件再抗告於法不合，應予駁回。
三、本件再抗告為不合法，爰裁定如主文。
中    華    民    國    95    年    1     月  10     日
                        審判長法  官  吳鴻章
                              法  官  林慶煙
                              法  官  蔡勝雄
以上正本係照原本作成。
如不服本裁定，應於收受送達後10日內向本院提出抗告狀（僅以
適用法規顯有錯誤，並經本院之許可者為限），並繳納抗告費新
台幣1000元；其未表明抗告理由者，應於提出抗告後10日內向本
院補提理由書狀（均須按照他造當事人之人數附繕本）。抗告時
應提出委任律師或具有律師資格之人之委任狀；委任有律師資格
者，另應附具律師及格證書及釋明委任人與受任人有民事訴訟法
第466條之1第1項但書或第2項所定關係之釋明文書影本。
                              書記官  陳有信
中    華    民    國    95    年    1     月  10     日


司法院資訊處製作；財團法人民間司法改革基金會備份。
